【裁判字號】    97,訴,659
【裁判日期】    970613
【裁判案由】    違反槍砲彈藥刀械管制條例
【裁判全文】
臺灣臺南地方法院刑事判決               97年度訴字第659號
公  訴  人  臺灣臺南地方法院檢察署檢察官
被      告  甲○○
                    （現於臺灣高雄戒治所戒治中）
指定辯護人  蔡進欽律師
上列被告因違反槍砲彈藥刀械管制條例案件，經檢察官提起公訴
（97年度偵字第3242號），本院判決如下：
    主  文
甲○○非法寄藏可發射子彈具殺傷力之槍枝，累犯，處有期徒刑
壹年玖月，併科罰金新臺幣貳萬伍仟元，罰金如易服勞役，以新
臺幣壹仟元折算壹日。扣案仿BERETTA廠84型半自動改造手槍壹
把（槍枝管制編號0000000000，含彈匣）、非制式子彈參顆（直
徑為8.0±0.5㎜），均沒收。
    事  實
一、甲○○曾因違反麻醉藥品管理條例案件，經法院判處應執行
    有期徒刑六年三月確定，於民國九十一年十一月二十八日縮
    短刑期假釋，刑期至九十五年十月一日屆滿，未經撤銷假釋
    ，以已執行完畢論。詎仍不知悔改，明知可發射子彈具有殺
    傷力之改造手槍及子彈分屬槍砲彈藥刀械管制條例第四條第
    一項第一款及第二款所列管之槍砲及彈藥，非經中央主管機
    關許可，不得寄藏、持有之，竟於九十六年十月間某日，在
    臺南縣永康市○○○路之「二王城釣蝦場」，受真實姓名不
    詳，綽號「慶同」之成年男子之託，收受「慶同」所交付可
    發射子彈具有殺傷力之仿BERETTA廠84型半自動改造手槍（
    係由仿製之槍枝換裝土造金屬槍管及槍機改造而成）一把（
    槍枝管制編號0000000000號，含彈匣），及具殺傷力非制式
    子彈四顆（直徑為8.0±0.5㎜）後，非法寄藏於臺南縣永康
    市○○路二百零七巷二十二弄八號租屋處。嗣因另案通緝，
    為警於九十七年二月十六日十九時五十分許，在臺南市○○
    ○路○段四十一巷五十八號前查獲，甲○○在有偵查權限之
    機關發現其非法寄藏槍彈前，即主動向員警自首，並帶同警
    方前往上開租屋處，取出上開改造手槍一把及非制式子彈五
    顆（其中一顆無殺傷力），因而獲悉上情。
二、案經臺南市警察局第一分局報告臺灣臺南地方法院檢察署檢
    察官偵查起訴。
    理  由
一、訊據被告甲○○對於上開犯罪事實，皆已坦認屬實，且有扣
    案之改造手槍一把及非制式子彈四顆可資參佐。該扣案槍彈
    經鑑定，手槍一把（槍枝管制編號0000000000號），係改造
    手槍，由仿BERETTA廠84型半自動手槍製造之槍枝，換裝土
    造金屬槍管及槍機而成，擊發功能正常，可供擊發適用子彈
    使用，具殺傷力。送鑑子彈五顆，認均係非制式子彈，由金
    屬彈殼組合直徑8.0±0.5㎜之金屬彈頭而成，採樣二顆試射
    ，一顆可擊發，認具殺傷力，一顆無法擊發，認不具殺傷力
    。有內政部警政署刑事警察局九十七年三月二十一日刑鑑字
    第0970029487號鑑定書附卷可稽，事證明確，被告犯行洵堪
    認定。
二、核被告所為，係犯槍砲彈藥刀械管制條例第八條第四項、第
    十二條第四項之罪。被告寄藏改造手槍及子彈後之持有行為
    ，係寄藏行為之當然結果，不另論罪。被告以一行為，同時
    寄藏改造手槍及子彈之行為，觸犯構成要件不同之罪名，為
    想像競合犯，應依刑法第五十五條規定，從一重論以違反槍
    砲彈藥刀械管制條例第八條第四項之罪。被告曾因違反麻醉
    藥品管理條例案件，經法院判處應執行有期徒刑六年三月確
    定，於九十一年十一月二十八日縮短刑期假釋，刑期至九十
    五年十月一日屆滿，未經撤銷假釋，以已執行完畢論，有被
    告前案紀錄表在卷可參，其受有期徒刑之執行完畢，五年內
    故意再犯有期徒刑以上之罪，為累犯，應依刑法第四十七條
    第一項規定加重其刑。又被告犯案後，未被有偵查權限之機
    關發現其犯行前，即主動向員警自首，並帶同警方前往上開
    租屋處，取出寄藏之改造手槍及非制式子彈等情，業據證人
    即查獲員警黃永泉到庭述屬實，應依槍砲彈藥刀械管制條例
    第十八條第一項減輕其刑，並依刑法第七十一條第一項規定
    ，先加後減之。爰審酌被告明知具殺傷力之改造手槍及非制
    式子彈，為違禁物，竟仍非法持有及寄藏之，危及社會治安
    ，惟被告寄藏時間尚短，數量不多，又未持以犯案，且主動
    向員警自首犯行，態度良好等一切情狀，量處如主文所示之
    刑。扣案之仿BERETTA廠84型半自動改造手槍（含彈匣）一
    把及非制式子彈三顆（直徑為8.0±0.5㎜），均為違禁物，
    應依刑法第三十八條第一項第一款規定，宣告沒收。另經試
    射之非制式子彈一顆，因試射擊發後已無殺傷力，非屬違禁
    物，無庸宣告沒收，附此敘明。
據上論斷，應依刑事訴訟法第二百九十九條第一項前段、槍砲彈
藥刀械管制條例第八條第四項、第十二條第四項、第十八條第一
項，刑法第十一條前段、第五十五條，第四十七條第一項、第四
十二條第三項、第三十八條第一項第一款，判決如主文。
本案經檢察官乙○○到庭執行職務
中    華    民    國    97    年    6     月    13    日
          刑事第三庭    審判長法  官  鄧希賢
                              法  官  張銘晃
                              法  官  包梅真
以上正本證明與原本無異。
如不服本判決應於收受本判決後10日內向本院提出上訴書狀，並
應敘述具體理由。如未敘述上訴理由者，應於上訴期間屆滿後20
日內向本院補提理由書狀（均須按他造當事人之人數附繕本）「
切勿逕送上級法院」。
                              書記官  李淑秋
中    華    民    國    97    年    6     月    13    日
附錄本案論罪科刑法條全文
槍砲彈藥刀械管制條例第8條：
未經許可，製造、販賣或運輸鋼筆槍、瓦斯槍、麻醉槍、獵槍、
空氣槍或第4條第1項第1款所定其他可發射金屬或子彈具有殺傷
力之各式槍砲者，處無期徒刑或5年以上有期徒刑，併科新臺幣1
千萬元以下罰金。
未經許可，轉讓、出租或出借前項所列槍枝者，處5年以上有期
徒刑，併科新臺幣1千萬元以下罰金。
意圖供自己或他人犯罪之用，而犯前二項之罪者，處無期徒刑或
7年以上有期徒刑，併科新臺幣1千萬元以下罰金。
未經許可，持有、寄藏或意圖販賣而陳列第1項所列槍枝者，處
3年以上10年以下有期徒刑，併科新臺幣700萬元以下罰金。
第1項至第3項之未遂犯罰之。
槍砲彈藥刀械管制條例第12條：
未經許可，製造、販賣或運輸子彈者，處1年以上7年以下有期徒
刑，併科新台幣500萬元以下罰金。
未經許可，轉讓、出租或出借子彈者，處6月以上5年以下有期徒
刑，併科新台幣300萬元以下罰金。
意圖供自己或他人犯罪之用，而犯前二項之罪者，處3年以上10
年以下有期徒刑，併科新台幣700萬元以下罰金。
未經許可，持有、寄藏或意圖販賣而陳列子彈者，處5年以下有
期徒刑，併科新台幣300萬元以下罰金。
第1項至第3項之未遂犯罰之。


司法院資訊處製作；財團法人民間司法改革基金會備份。
